臺灣高等法院臺中分院刑事判決　　　　 96年度上訴字第643號
上　訴　人　臺灣彰化地方法院檢察署檢察官
被　　　告　乙○○
上列上訴人因毒品危害防制條例案件，不服臺灣彰化地方法院96
年度訴字第6號中華民國96年1月17日第一審判決（起訴案號：臺
灣彰化地方法院檢察署95年度毒偵字第4692號），提起上訴，並
移送併辦（併辦案號；臺灣彰化地方法院檢察署96年度毒偵字第
388、389、1257號），本院判決如下：
    主  文
原判決撤銷。
乙○○施用第一級毒品，累犯，處有期徒刑壹年捌月。
    事  實
一、乙○○前於民國94年間曾因施用第一級毒品案件，經法院判
    處有期徒刑十月確定，而其入監執行後，於94年12月5日執
    行完畢。另於91年間因施用毒品案件，經送強制戒治後，於
    92年10月9日執行完畢釋放。詎其仍不知悔改，於受前揭強
    制戒治執行完畢釋放後五年內，竟基於施用第一級毒品海洛
    因之犯意，於95年7月間起至96年1月19日止，在其彰化縣埔
    心鄉○○村鎮○街239巷12號住處內，以注射方式，施用海
    洛因多次。嗣於95年7月28日下午經警採尿呈嗎啡陽性反
    應（27日向阿亮買一千元海洛因）。又於95年9月11日經
    警採尿呈嗎啡陽性反應（8日向阿通買一千元海洛因）。
    於95年9月27日經警採尿呈嗎啡陽性反應（26日向阿通買一
    千元海洛因）。於96年1月19日經警採尿呈嗎啡陽性反應
    （16日向阿明買一千元海洛因）。
二、案經彰化縣警察局溪湖分局報告臺灣彰化地方法院檢察署檢
    察官偵查起訴。
    理  由
一、被告乙○○（下稱被告）於上開四次被查獲時，均承認有以
    針筒注射之方式，施用海洛因；並每次均供承於查獲前一至
    三日向阿亮、阿通、阿明買一包一千元之海洛因。足認被告
    施用海洛因之犯行，非僅其所承認之四次。且被告經警方四
    次採集其尿液送驗後，均呈嗎啡陽性反應，有詮昕科技股份
    有限公司濫用藥物尿液檢驗報告各四紙附卷可稽，足徵被告
    確有上開施用海洛因之犯行。被告前於91年間曾因施用毒品
    案件，經送強制戒治後，於92年10月9日執行完畢釋放乙節
    ，有臺灣彰化地方法院檢察署刑案資料查註紀錄表及臺灣高
    等法院被告全國前案紀錄表各一份在卷可參。本件事證明確
    ，被告上開施用毒品之犯行，堪以認定。
二、被告乙○○所為，係犯毒品危害防制條例第10條第1項之施
    用第一級毒品罪。被告持有第一級毒品海洛因並進而施用，
    其持有之低度行為應為施用之高度行為所吸收，不另論罪。
    按刑事法若干犯罪行為態樣，本質上原具有反覆、持續實行
    之特徵，立法時既予特別歸類，定為犯罪構成要件之行為要
    素。則行為人基於概括犯意，在密切接近之一定時、地持續
    實行之多次行為，倘依社會通念，於客觀上認為符合一個反
    覆、持續性之行為觀念者，於刑法評價上，即應僅成立一罪
    。學理上所稱集合犯之職業性、營業性或收集性等具有反覆
    特質之犯罪均屬之。按施用毒品成習者，其構成要件客觀要
    素，依社會通念足認已有反覆、持續性之存在，應成立集合
    犯。被告於95年7月間至96年1月間，經查獲四次施用海洛因
    ，足見其施用毒品成習，有反覆、持續施用之情形，應依集
    合犯論以單純一罪。檢察官僅就同年9月26日施用海洛因之
    犯行起訴，因其他未經起訴移送併辦部分，與起訴之部分有
    單純一罪之關係，亦為起訴效力所及，本院亦應依法審究。
    查被告前於94年間曾因施用第一級毒品案件，經法院判處有
    期徒刑十月確定，而其入監執行後，於94年12月5日執行完
    畢等情，有臺灣高等法院被告前案紀錄表一份附卷可稽，則
    其於有期徒刑執行完畢後五年以內，故意再犯本件為有期徒
    刑以上之罪，為累犯，應依刑法第47條第1項規定加重其刑
    。
三、原審對被告論處罪刑固非無見，但原審就移送併辦被告自95
    年7月至96年1月19日間，其他施用海洛因之犯行，未及審酌
    ，嫌有未洽。檢察官以此指摘原審裁判，其上訴為有理由，
    應由本院將原審判決撤銷改判。爰審酌被告前曾因施用毒品
    經送強制戒治執行完畢後，猶不思戒絕毒癮、革除惡習，顯
    未能深切悔改並記取教訓，惟念及其施用毒品之犯行，在本
    質上乃屬自我戕害身心健康之行為，且被告並未因此而有破
    壞社會秩序或侵害他人權益之情形，以及被告犯後坦承犯行
    ，態度尚佳等一切情狀，爰量處如主文所示之刑。
四、被告經合法傳喚，無正當理由不到庭，爰不待其陳述逕行判
    決。
據上論斷，應依刑事訴訟法第369條第1項前段、第371條、第364
條、第299條第1項前段，毒品危害防制條例第10條第1項，刑法
第11條前段、第47條第1項，判決如主文。
本案經檢察官甲○○到庭執行職務。
中　　華　　民　　國　　96　　年　　4　　月　　25 　　日
            刑事第九庭    審判長法　官　陳　筱　珮
                                法　官  康  應  龍
                                法　官  趙  春  碧
上列正本證明與原本無異。
如不服本判決應於收受送達後十日內向本院提出上訴書狀，其未
述上訴之理由者並得於提起上訴後十日內向本院補提理由書 (
均須按他造當事人之人數附繕本)。
                                書記官  胡  美  娟
中　　華　　民　　國　　96　　年　　4 　　月　　27　　日
附錄論罪科刑法條：
毒品危害防制條例第十條第一項
施用第一級毒品者，處六月以上五年以下有期徒刑。
